【裁判字號】    88,易,717
【裁判日期】    890918
【裁判案由】    賭博
【裁判全文】
台灣苗栗地方法院刑事判決                          八十八年度易字第七一七號
    公  訴  人  臺灣苗栗地方法院檢察署檢察官
    被      告  庚○○
右列被告等因賭博案件，經檢察官聲請簡易判決處刑（八十七年度偵字第五四八七號
），經本院簡易庭認不得以簡易判決處刑，改依通常程序審理及移送併案審理（八十
八年度偵字第九一四號），本院判決如左：
    主  文
庚○○共同以賭博為常業，處有期徒刑貳月，如易科罰金，以佰元折算壹日。緩刑
貳年。如附表所示之物均沒收。
    事  實
一、庚○○明知丁○○（另案由本院審理）所經營位於苗栗市○○路四十一號之電動
    玩具店，係以擺設賭博性電動機具即俗稱「動物奇觀」等七十五台，與不特定之
    賭客賭博財物，竟以賭博為常業之犯意聯絡，約於民國八十七年十一月二十日，
    以月薪新台幣（下同）二萬五千元受僱於丁○○擔任開分員及兌換現金之工作，
    恃以為生。嗣於八十七年十一月二十六日有賭客甲○○、己○○、丙○○及乙○○（以上被告業經判決）自八十七年十一月二十六日下午四時，進入上開電動玩
    具店，以上開機具和丁○○及受丁○○僱用而任職該址之被告庚○○賭博財物。
    其賭博方式，係賭客至賭場後，先以現金向庚○○開分後（以一比一或一比十方
    式即以一百元開一百分或一千分），任選電動賭博機具下注，若開出之號碼未押
    中，則分數歸機具，押中則可得倍數不等之積分，賭客所贏得之積分，可經由開
    分員洗分兌換相同分數之現金方式賭博，經營賭博性電動機具，所得之淨利，由
    同案被告丁○○收取。嗣於八十七年十一月二十六日晚上六時許，甲○○、丙○○與戊○○（八十八年六月去世）、乙○○等人正分別以上開電動機賭玩時時，
    為警當場查獲，並扣得皆屬丁○○所有，如附表編號一所示供做當場賭博器具之
    七十五台（內含ＩＣ板六十七塊）編號二所示位於該電動玩具店櫃台即兌換籌碼
    處之現金六萬零三百九十四元，如附表編號三至編號十四所示供上開賭博所用之
    物。
二、案經苗栗縣警察局苗栗分局報請台灣苗栗地方法院檢察署檢察官偵查起訴。
    理  由
一、被告對於明知同案被告丁○○所經營位於上址之電動玩具店，係以擺設賭博性電
    動機具，與不特定之賭客賭博財物，受僱於丁○○，與上開進入上開電動玩具店
    之賭客，以上開機具用上開方法賭博財物之事實，坦誠不諱，上開事實業據同案
    被告甲○○、戊○○及乙○○於偵查中及本院審理時供述在卷。就上開地址確有
    擺設如附表編號一所示之電動機具供不特定賭客賭博一事，亦經於八十七年十一
    月二十六日晚上六時許，為警當場查獲在上址賭博財物之賭客戊○○、李志雲警
    訊時供明在卷；且就被告與其他賭客進入該電動玩具之方法，進入後之開分及進
    行賭博之方式，以及賭博完畢後兌換彩分及現金之手續，復經上開同案被告即賭
    客等供承在卷，所供承之內容，互核一致無訛，並有為警當場查獲之如附表一所
    示物品扣案可資佐證。被告庚○○月薪二萬五千元，業據其陳述在卷，復有同案
    被告丁○○供述僱用之情節相符，已達基本最低工資，足以恃以為生。本件事證
    明確，被告等犯行均堪認定，應予依法論科。
二、核被告庚○○所為，係犯刑法第二百六十七條常業賭博罪。被告與其他賭客於遭
    警查獲當時，雖已在上址多次把玩上開電動玩具，從事賭博財物之行為，惟此咸
    係基於單一賭博犯意決定而為之數個接續動作，僅侵害一個社會法益，應為接續
    犯，屬單純一罪，併此敘明。被告與同案被告丁○○有犯意之聯絡與行為之分擔
    ，為共同正犯。爰審酌被告年齡尚幼，思慮不週，工作之天數，犯罪之動機尚不
    具高度非難性，坦承犯行所生損害，應認已有悔悟等一切情狀，量處如主文所示
    之刑，並諭知易科罰金之折算標準，以示懲儆。末查被告前未曾受有期徒刑以上
    刑之宣告，有台灣苗栗地方法院檢察暑刑案資料查註紀錄表附卷可稽，因賭博罪
    起訴審理之教訓，當知警惕，而無再犯之虞，本院認前開宣告之刑，以暫不執行
    為當，爰宣告緩刑二年，以啟自新。
三、扣案如附表所示之物品，其性質各如該附表所示，均並依法宣告沒收。
據上論斷，應依刑事訴訟法四百五十二條、第二百九十九條第一項前段，刑法第二十
八條、第二百六十七條、第二百六十六條第二項、第四十一條、第七十四條第一款、
第三十八條第一項第二款，罰金罰鍰提高標準條例第一條前段、第二條，判決如主文
。
本案經檢察官黃智勇到庭執行職務
中      華     民     國      八十九     年    九      月     十八      日
                                      台灣苗栗地方法院刑事庭
                                          法  官  張  珈  禎
右正本證明與原本無異。
如不服本判決，應於判決送達後十日內向本院提出上訴狀（應附繕本），上訴於臺灣
高等法院臺中分院。
                                          書記官  楊  慧  萍
中      華     民     國      八十九     年    九      月     十八      日
刑法第二百六十七條
以賭博為常業者，處二年以下有期徒刑，得併科一千元以下罰金。
刑法第二百六十六條第二項
當場賭博之器具與在賭檯或兌換籌碼處之財物，不問屬於犯人與否，沒收之。
附表（含編號一至十二）八十七年十一月二十六日所查獲：
編號  物 品 名 稱    數    量  所有人   沒收法條           備  註
                                            （刑法）
一、  電 動 機 具     七十五台  丁○○  第二百六十六      當場賭博之器具
      代幣二千一百零七枚條               第二項
      ＩＣ板六十七塊
二、   新台幣現金    六萬零三百四十九元  第二百六十六    在賭台或兌換籌碼
                     一千九百五十元      條第二項宣告沒收 處之財物
三、   帳單          貳張      丁○○    第三十八條第     供犯罪所用之物
                                         一項第二款
四、    帳冊  參本     丁○○    第三十八條第    供犯罪所用之物
                                            一項第二款
五、   錄影帶         七卷     丁○○    第三十八條第    供犯罪所用之物
                                          一項第二款
六、   監視器        一台      丁○○    第三十八條第    供犯罪所用之物
                                         一項第二款
七、  監視器鏡頭     四具     丁○○     第三十八條第    供犯罪所用之物
                                         一項第二款
八、  監視器主機     壹具      丁○○    第三十八條第    供犯罪所用之物
                                          一項第二款
九、  一千分再玩卡   五十六張  丁○○    第三十八條第    供犯罪所用之物
                                         一項第二款
十、五百分再玩卡   五十九張  丁○○    第三十八條第    供犯罪所用之物
                                         一項第二款
十一、無線電一台、行動電話一具、
    、金耳環二只手錶一支、信用卡一枚    第二百六十六條   在賭台或兌換籌碼
    呼叫器六個、支票二張                第二項          處之財物


司法院資訊處製作；財團法人民間司法改革基金會備份。
